# 请教陈版：购买子公司的少数股权，滚动调整的处理

提问人：sdtianjh 时间：2013-01-31 22:36:11
购买子公司的少数股权 购买子公司的少数股权，是指在一个企业已经能够对另一个企业实施控制，双方存在母子公司关 系的基础上，为增加持股比例，母公司自子公司的少数股东处购买少数股东持有的对该子公司全部或 部分股权。根据企业合并的定义，考虑到该交易或事项发生前后，不涉及控制权的转移，不形成报告 主体的变化，不属于准则中所称企业合并。 在购买年度滚动调整时，对于上年度属于少数股东的留存收益需要 借：期初未分配利润 贷：资本公积 处理。请问无论该留存收益为正、负，都要贷记资本公积？这样处理的依据出自什么规定？资本公积归属于哪一类？谢谢！

回答人：chenyiwei
没有此类情况下在合并报表层面需将上年度属于少数股东的留存收益调整资本公积的要求。合并报表层面在购买少数股权的交易日调整资本公积的金额＝购买少数股权对价款－对应取得的少数股权在合并报表层面的帐面价值（以购买日公允价值为基础持续计算到交易日的金额）。